el: Τέχνες & Ψυχαγωγία > Χόμπι & Δημιουργικές Τέχνες > Τέχνες & Χειροτεχνίες > Υλικά τέχνης & χειροτεχνίας > Διακοσμητικά & τρέσες > Στρας & επίπεδα διακοσμητικά στοιχεία: Επίπεδα διακοσμητικά στοιχεία; Διακοσμητικά στρας με θερμοκολλητική επίστρωση; Αυτοκόλλητα διακοσμητικά στρας; Διακοσμητικά στρας για ράψιμο
en: Arts & Entertainment > Hobbies & Creative Arts > Arts & Crafts > Art & Crafting Materials > Embellishments & Trims > Rhinestones & Flatbacks: Flatbacks; Hotfix Rhinestones; Self-Adhesive Rhinestones; Sew-On Rhinestones
fr: Arts et loisirs > Loisirs et arts créatifs > Loisirs créatifs > Matériaux pour loisirs créatifs > Décorations et ornements > Strass et brillants: Strass à fond plat; Strass thermocollants; Strass autocollants; Strass à coudre
tr: Sanat ve Eğlence > Hobiler ve Sanatsal Çalışmalar > Sanatlar ve El İşleri > Sanat ve El İşleri Malzemeleri > Süslemeler > Suni Elmaslar ve Düz Sırtlı Süsleme Taşları: Düz Sırtlı Süsleme Taşları; Hotfix Suni Elmasları; Kendinden Yapışkanlı Suni Elmaslar; Dikilebilir Suni Elmaslar
hr-HR: Umjetnost i zabava > Hobiji i kreativne umjetnosti > Umjetnost i rukotvorine > Materijali za umjetnost i rukotvorine > Ukrasi i obrubi > Svjetlucavi kamenčići i plosnati svjetlucavi kamenčići: Plosnati svjetlucavi kamenčići; Svjetlucavi kamenčići za glačanje; Samoljepljivi svjetlucavi kamenčići; Svjetlucavi kamenčići za šivanje
da: Kunst og underholdning > Hobby og håndarbejde > Håndarbejde og hobby > Materialer til håndarbejde og hobby > Dekorationer og udsmykninger > Rhinsten: Flatbacks; Hotfix rhinsten; Selvklæbende rhinsten; Rhinsten til påsyning
lt-LT: Menai ir pramogos > Hobiai ir menai > Menai ir amatai > Menų ir amatų medžiagos > Papuošimai ir apdailos > Kalnų krištolas ir „flatback“ akmenukai: „Flatback“ akmenukai; „Hotfix“ kalnų krištolas; Lipnūs kalnų krištolo akmenukai; Prisiuvami kalnų krištolo akmenukai
ro-RO: Artă și divertisment > Hobby-uri și artă > Artizanat > Materiale pentru artă/artizanat > Ornamente și decorațiuni > Strasuri și pietre plate: Pietre plate; Strasuri cu aplicare prin lipire; Strasuri autoadezive; Strasuri aplicate prin coasere
pt-BR: Artes e entretenimento > Hobbies e artes > Arte e artesanato > Materiais de arte e de artesanato > Enfeites e ornamentos > Strass: Tarraxas plana; Strass hotfix; Strass autoadesivos; Strass costurados
ja: 芸術・エンターテイメント > 趣味・コレクション > クラフト・アート > アート・クラフト用素材 > 装飾用品 > ラインストーン: ヒラタ; ホットフィックス ラインストーン; ラインストーン (接着剤付き); ラインストーン (縫い付け)
it: Arte e svago > Hobby e arti creative > Artigianato e hobby > Materiali per hobby e artigianato > Decorazioni e ornamenti > Strass e lustrini: Flatback; Strass termoadesivi; Strass autoadesivi; Strass da cucire
bg-BG: Изкуства и развлечения > Хобита и творчески изкуства > Изкуства и творчество > Творчески материали > Декорации и ширити > Страз и плоски кристали: Плоски кристали; Кристали за топло залепяне; Самозалепващи се кристали; Кристали за зашиване
zh-TW: 藝術/娛樂 > 嗜好和創作藝術 > 藝術品和手工藝品 > 藝術/手作材料 > 裝飾和修整 > 水鑽和平底鑽: 平底鑽; 熱固定水鑽; 自黏水鑽; 車縫水鑽
nl: Kunst en entertainment > Hobby's en creatieve vaardigheden > Handwerk en hobby's > Handwerk- en hobbymaterialen > Ornamenten en versiering > Strassteentjes: Plaksteentjes; Hotfix-strass-steentjes; Zelfklevende strass-steentjes; Opnaaibare strass-steentjes
hu: Művészet és szórakoztatás > Hobbik és kreatív művészet > Művészet és barkácsolás > Művészeti és kézműves anyagok > Díszítések > Hegyikristály és lapos hátú kövek: Lapos hátú kövek; Melegragasztós hegyikristályok; Öntapadó hegyikristályok; Varrható hegyikristályok
th: ศิลปะและความบันเทิง > งานอดิเรกและศิลปะสร้างสรรค์ > ศิลปะและงานฝีมือ > วัสดุงานศิลปะและงานฝีมือ > เครื่องตกแต่งและเครื่องประดับ > เพชรเทียมและแฟลทแบ็ก: แฟลทแบ็ก; เพชรเทียมรีดร้อน; เพชรเทียมแบบมีกาวในตัว; เพชรเทียมแบบเย็บ
ko: 아트/엔터테인먼트 > 취미/예술 > 미술/공예 > 미술/공예 재료 > 장식/가장자리 장식 > 라인스톤/큐빅: 큐빅; 핫픽스 라인스톤; 접착식 라인스톤; 봉제식 라인스톤
vi: Nghệ thuật và giải trí > Sở thích và nghệ thuật sáng tạo > Đồ thủ công mỹ nghệ > Vật liệu nghệ thuật & thủ công mỹ nghệ > Trang trí & sắp xếp > Đá quý mô phỏng kim cương và đá quý dạng dẹt: Đá quý dạng dẹt; Đá quý mô phỏng kim cương ép nhiệt; Đá quý mô phỏng kim cương tự dính; Đá quý mô phỏng kim cương khâu tay
sk-SK: Umenie a zábava > Záľuby a tvorivé dielne > Výtvarná dielňa > Materiály pre výtvarnú dielňu > Ozdoby > Zirkónové a štrasové kamienky: Štrasové kamienky; Zirkónové kamienky Hotfix; Samolepiace kamienky; Našívacie kamienky
nb: Kunst og underholdning > Hobby og kreativitet > Kunst og håndverk > Kunst- og håndverksmaterialer > Pynt og border > Smykkesteiner og strass: Strass; Smykkesteiner for limpistol; Selvklebende smykkesteiner; Påsydde smykkesteiner
fi: Taide ja viihde > Harrastukset ja taiteet > Taide ja askartelu > Askartelumateriaalit > Koristeet ja viimeistely > Strassit ja koristeet: Tasapohjaiset; Timanttitaidetimantit; Itsekiinnittyvät strassit; Ommeltavat strassit
zh-CN: 艺术与娱乐 > 爱好/艺术创作 > 手工艺品 > 手工艺材料 > 装饰品与辅料 > 人造钻石/水晶/水钻: 平底石; 烫钻; 自粘水钻; 缝用水钻
cs: Umění a zábava > Hobby, hudba a výtvarné umění > Řemesla a koníčky > Materiál pro umění a řemesla > Ozdoby a lemy > Nažehlovací a nalepovací dekorační kamínky: Nalepovací dekorační kamínky; Nažehlovací štrasové kamínky; Samolepicí štrasové kamínky; Našívací štrasové kamínky
pt-PT: Artes e lazer > Passatempos e artes criativas > Artes e trabalhos manuais > Materiais para artes e trabalhos manuais > Adornos e guarnições > Strass e costas lisas: Base plana; Strass hotfix; Strass autoadesivos; Strass para costurar
pl: Sztuka i rozrywka > Hobby i sztuki piękne > Sztuka i rękodzieło > Materiały dla artystów i rękodzielników > Zdobienia i wykończenia > Stras: Płaskie kryształki; Cyrkonie dżety; Samoprzylepne cyrkonie; Naszywane cyrkonie
sv: Konst och underhållning > Hobby och skapande > Hantverk och hobbyer > Hobbymaterial > Utsmyckning och dekorationer > Strass och flatbackpärlor: Flatbacks; Hotfix Rhinestones; Självhäftande Rhinestones; Påsydda Rhinestones
es: Arte y ocio > Hobbies y artes creativas > Manualidades > Materiales para manualidades > Recortes y adornos > Piedras preciosas de imitación: Lisas; Diamantes de imitación para pegar; Diamantes de imitación autoadhesivos; Diamantes de imitación para coser
de: Kunst & Unterhaltung > Hobby & Kunst > Kunsthandwerk & Hobby > Kunst- & Bastelmaterialien > Verzierungen & Trimmungen > Strass & Deko-Elemente: Flatbacks; Hotfix-Strasssteine; Selbstklebende Strasssteine; Aufnähbare Strasssteine
sl-SI: Kultura in zabava > Hobiji in ustvarjalne umetnosti > Umetnost in ročna dela > Materiali za umetniško ustvarjanje in ročna dela > Okraski in obrobe > Okrasni kamenčki in ploski kamenčki: Ploski kamenčki; Okrasni kamenčki za vroče lepljenje; Samolepilni okrasni kamenčki; Okrasni kamenčki za šivanje
ru: Искусство и развлечения > Хобби и творчество > Искусство и рукоделие > Материалы для художественных работ и рукоделия > Украшения и тесьма > Стразы: Клеевые стразы; Термоклеевые стразы; Самоклеящиеся стразы; Пришивные стразы